【裁判字號】    99,裁,2792
【裁判日期】    991111
【裁判案由】    綜合所得稅
【裁判全文】
最  高  行  政  法  院  裁  定
                                      99年度裁字第2792號
聲  請  人  蘇承洲
訴訟代理人  卓隆燁
上列聲請人因與相對人財政部臺北市國稅局間綜合所得稅事件，
對於中華民國99年5月13日本院99年度裁字第1098號裁定，聲請
再審，本院裁定如下：
    主  文
再審之聲請駁回。
再審訴訟費用由聲請人負擔。
    理  由
一、按裁定已經確定，而有行政訴訟法第273條第1項第1款規定
    「適用法規顯有錯誤者」之事由，依行政訴訟法第283條規
    定，固得聲請再審。惟所謂「適用法規顯有錯誤」，係指原
    確定裁定所適用之法規與該案應適用之現行法規相違背，或
    與解釋判例有所牴觸者而言，至於法律上見解之歧異，聲請
    人對之縱有爭執，要難謂為適用法規顯有錯誤，而據為再審
    之理由。
二、本件聲請人主張本院99年度裁字第1098號裁定（下稱原確定
    裁定）有行政訴訟法第273條第1項第1款所定事由，對之聲
    請再審，其聲請意旨略以：(一)、聲請人業已於上訴理由狀，
    就涉及原則性法律見解之處具體說明，依行政訴訟法第244
    條規定提起上訴，惟上訴審並無具體表明聲請人所提主張有
    何不符，僅以聲請人所陳理由並無涉及法律見解具有原則性
    為由，依行政訴訟法第249條第1項前段予裁定駁回，原確定
    裁定顯有行政訴訟法第273條第1項第1款「適用法規顯有錯
    誤」之再審事由，應予廢棄。(二)、聲請人業已於行政訴訟上
    訴狀詳細說明財政部臺北市國稅局民國96年6月5日財北國稅
    審二字第0960201843號函釋（下稱96年函釋）的緣由，與財
    政部95年6月28日台財稅字第09504063430號函釋（下稱95年
    函釋）之見解相同，惟上訴審未依職權審酌，率以本案件與
    聲請人援引之95年函釋及96年函釋情形不相同為由，而逕依
    行政訴訟法第249條第1項前段予裁定駁回，顯有行政訴訟法
    第273條第1項第1款「適用法規顯有錯誤」之再審事由。(三)
    、原審判決未依職權究明租賃車輛為保險業務員招攬業務所
    必須，僅以聲請人未能證明租賃車輛係為公務使用為由，即
    遽予核認租賃車輛為私人使用。惟本件聲請人業已於行政訴
    訟上訴理由狀理由二說明，舉證責任係在稅捐稽徵機關，原
    確定裁定未就聲請人所提主張加以詳查，仍指稱聲請人未能
    證明系爭車輛係為公務用途，而逕依行政訴訟法第249條第1
    項前段予裁定駁回，顯有行政訴訟法第273條第1項第1款「
    適用法規顯有錯誤」之再審事由，應予廢棄。(四)、刑事司法
    機關調查證據之程序，其認定事實須達到超越合理懷疑之程
    度，遠較行政機關調查證據為周延，則行政機關應尊重司法
    機關所為之確定判決。司法院釋字第392號解釋稱憲法第8條
    第1項之司法機關包括檢察機關在內。則行政機關應尊重檢
    察機關確定文書認定之事實。原審判決未依職權審酌臺灣臺
    北地方法院檢察署檢察官偵查事證及其不起訴處分書之認定
    ，僅以該不起訴處分書被告非聲請人為由，認定不能拘束本
    案，聲請人業已於行政訴訟上訴狀理由三說明，惟原確定裁
    定以不起訴處分書非為確定判決為由，而逕依行政訴訟法第
    249條第1項前段予裁定駁回，違反本院32年判字第18號判例
    及司法院釋字第392號解釋，顯屬適用法規錯誤，有行政訴
    訟法第273條第1項第1款「適用法規顯有錯誤」之再審事由
    ，應予廢棄等語。經核該再審理由確經聲請人於對前程序原
    審判決上訴時已為主張，依行政訴訟法第273條第1項但書規
    定亦不得為再審理由，原確定裁定之認事用法並無違誤，聲
    請人以原確定裁定有適用同法第273條第1項第1款顯有錯誤
    之情事，無非執其個人對法律之歧異見解而為指摘，難認其
    再審之聲請有理由，應予駁回。
三、據上論結，本件聲請為無理由。依行政訴訟法第283條、第
    278條第2項、第104條、民事訴訟法第95條、第78條，裁定
    如主文。
中    華    民    國    99    年    11    月    11    日
                    最高行政法院第六庭
                        審判長法官  吳  明  鴻
                              法官  林  茂  權
                              法官  侯  東  昇
                              法官  黃  秋  鴻
                              法官  陳  國  成

以  上  正  本  證  明  與  原  本  無  異
中    華    民    國    99    年    11    月    12    日
                              書記官  王  福  瀛

司法院資訊處製作；財團法人民間司法改革基金會備份。
